臺灣彰化地方法院交通事件裁定　　　 100年度交聲字第1341號
原處分機關　交通部公路總局臺中區監理所彰化監理站
受處分人即
異　議　人　林一峰
上列異議人即受處分人因違反道路交通管理處罰條例案件，對於
交通部公路總局臺中區監理所彰化監理站於民國100年10月17日
所為之處分（原處分案號：彰監四字第裁64-BBB912068號）聲明
異議，本院裁定如下：
   主  文
異議駁回。
   理  由
一原處分機關略以：異議人即受處分人林一峰（下稱異議人）於
  民國（下同）99年1月10日16時21分許，駕駛金實在建設股份
  有限公司所有車號0399-P8號自小客車，在高雄市麥寮鄉○○
  ○○○路口，因「不遵守道路交通標線之指示」違規，為高雄
  市政府警察局交通警察大隊員警以其有違反道路交通管理處罰
  條例第60條第2項第3款規定之行為，以金實在建設股份有限公
  司為對象，掣單逕行舉發。嗣經金實在建設股份有限公司依道
  路交通管理處罰條例第85條第1項規定轉歸責於異議人，並經
  原處分機關認定異議人違規屬實，遂於100年10月17日以彰監
  四字第裁64-BBB912068號裁決書，裁處異議人罰鍰新臺幣（下
  同）900元，於法應無不合等語。
二異議意旨略以：異議人於號誌為綠燈時即已超過停止線並停等
  對向直行車輛經過後左轉，詎料伊尚未左轉號誌就變換為紅燈
  且隨即被拍照舉發，是原裁罰有誤，爰依法聲明異議云云。
三按停止線，用以指示行駛車輛停止之界限，車輛停止時，其前
  懸部分不得伸越該線；本標線為白實線，寬30至40公分，依遵
  行方向之路面寬度劃設之；車輛面對圓形紅燈表示禁止通行，
  不得超越停止線或進入路口；又汽車駕駛人，駕駛汽車不遵守
  道路交通標誌、標線、號誌之指示，而本章各條無處罰之規定
  者，處新臺幣900元以上1800元以下罰鍰，道路交通標誌標線
  號誌設置規則第170條第1項前段、第2項前段、第206條第5款
  第1目、道路交通管理處罰條例第60條第2項第3款分別定有明
  文。
四經查：異議人對於其於100年8月19日21時3分（原處分機關移
  送書誤載為99年1月10日16時21分）駕駛0399-P8號自小客車行
  經高雄市麥寮鄉○○○○○路口等情，並不爭執，惟辯稱伊於
  綠燈時即已通過停止線等語。然查本件舉發違規地點設置有微
  電腦線圈感應式自動採證相機，每次採證2張，每張相隔1秒，
  第1張係確認位置，第2張為確認違規。相片上會顯示：年、月
  、日、時間、機器編號、路口代號、路段速限、線圈間距、黃
  燈秒數、紅燈秒數、車道及車輛當時速度。又前開相機感應式
  線圈之作用方式，係以感應線圈與路口號誌相互聯結，須於號
  誌顯示為紅燈時，輾壓該相機之感應線圈，始會啟動相機拍照
  採證；反之，若行駛中之車輛係於綠燈或黃燈號誌下輾壓感應
  線圈，則不會啟動相機拍照採證，此有高雄市政府警察局交通
  警察大隊100年10月3日高市警交逕字第1000036819號函、本院
  公務電話紀錄各1紙附卷可按。是依前開相機所拍攝之異議人
  違規相片2張之數據資料顯示，本件舉發地點路口之黃燈號誌
  持續時間為4.09秒（即採證相片右上角第2排4.09數據紀錄）
  ，於黃燈結束後開始啟動線圈感應裝置，而異議人所駕駛之03
  99-P8號自小客車，於紅燈亮起後第4.8秒之際超越停止線觸發
  線圈感應（即第1張採證相片右上角第2排004.80數據紀錄），
  經偵測電腦判讀其越線行車而啟動拍攝第1張採證相片，而異
  議人所駕駛之車輛於紅燈亮起後第5.8秒時，仍以時速9公里之
  速度前進，故拍攝得第2張違規採證相片（即第2張採證相片右
  上角第2排005.08及第1排009數據紀錄），足徵異議人於前揭
  時、地駕駛0399-P8號自小客車於紅燈已亮起後第4.8秒，方超
  越停止線，輾壓感應線圈，並於紅燈亮起後第5.8秒，仍繼續
  前進而有紅燈越線之交通違規行為。是異議人前開所辯，核與
  自動感應式線圈之作用方式及前引採證相片顯示行車數據紀錄
  不符，洵無可採。
五綜上，異議人於上揭時地確有不遵守道路交通標線之事實，至
  堪確定，異議人提出之辯解既不能動搖本院對於上開違規事實
  之心證並產生合理懷疑，自無從推翻前開以科學方法嚴格取得
  之證據。從而原處分機關依道路交通管理處罰條例第60條第2
  項第3款，裁處異議人罰鍰900元，核無違誤，本件聲明異議人
  之異議為無理由，應予駁回。
六據上論斷，應依道路交通管理處罰條例第87條第2項，道路交
  通事件處理辦法第18條，裁定如主文。
中    華    民    國   100    年    11    月    24    日
                           交通法庭   法  官  張鶴齡
以上正本證明與原本無異
如不服本裁定，應於裁定送達後5日內，向本院提出抗告狀。
中    華    民    國   100    年    11    月    24    日
                                      書記官  許淑琴